臺灣新竹地方法院刑事裁定
111年度聲字第159號
聲  請  人  
即  被  告  陳文偉



上列聲請人即被告因過失傷害案件（本院110年度交簡上字第38
號），聲請交付法庭錄音光碟等，本院裁定如下：
    主  文
聲請駁回。
    理  由
一、聲請意旨略以：聲請人即被告陳文偉（下稱聲請人）與林凱
    恩間之過失傷害案件，刑事部分已經駁回聲請人之上訴確定
    ，然其與林凱恩仍有民事損害賠償訴訟進行中，是為了解林
    凱恩於本院法官訊問時之答覆理由，以提出於民事庭使用，
    爰依法聲請交付本院110年度交簡上字第38號案件於民國110
    年9月16日、110年12月2日之庭訊錄音光碟及筆錄等語。
二、按被告於審判中得預納費用請求付與卷宗及證物之影本，刑
    事訴訟法第33條第2項前段定有明文。次按法院組織法第90
    條之1第1項前段規定：「當事人及依法得聲請閱覽卷宗之人
    ，因主張或維護其法律上利益，得於開庭翌日起至裁判確定
    後6個月內，繳納費用聲請法院許可交付法庭錄音或錄影內
    容」，法庭錄音錄影及其利用保存辦法第8條第1項規定「當
    事人及依法得聲請閱覽卷宗之人，因主張或維護其法律上利
    益，聲請交付法庭錄音或錄影內容時，應敘明理由，由法院
    為許可與否之裁定」，是聲請人於聲請交付法庭錄音或錄影
    內容光碟時，應由法院為許可與否之裁定，並非當事人及依
    法得聲請之人聲請交付法庭錄音光碟，法院無需審酌即應照
    准。
三、首先，就聲請人聲請交付筆錄部分，本院110年度交簡上字
    第38號案件已於110年12月30日駁回聲請人之上訴確定，已
    非審判中之案件，聲請人聲請交付本院庭訊筆錄部分，又係
    為做另案民事訴訟使用，而非用以聲請再審（按刑事訴訟法
    第429條之1第3項有準用刑事訴訟法第33條之規定），於法
    自有未合。
四、另聲請人聲請交付庭訊錄音光碟之目的，係供另案民事訴訟
    所用，而非主張或維護其於本案即本院110年度交簡上字第3
    8號案件之法律上利益，是聲請人此部分之聲請亦無理由。
五、綜上，聲請人聲請應予駁回。惟若聲請人認為林凱恩於本院
    110年度交簡上字第38號案件進行時之陳述內容為對其另案
    民事訴訟有利之事證，得於該案件審理中循聲請調查證據之
    程序，向承審法院聲請欲調取本案卷宗或錄音光碟，附此敘
    明。
六、據上論斷，依刑事訴訟法第220條規定，裁定如主文。
中　　華　　民　　國　　111 　年　　2 　　月　　22　　日
　　              刑事第四庭  審判長法　官　陳健順
                                    法  官  郭哲宏
                                    法　官　楊祐庭  
以上正本證明與原本無異。
如不服本裁定，應於裁定送達後5日內向本院提出抗告狀。
中　　華　　民　　國　　111 　年　　2 　　月　　22　　日
                                    書記官  陳紀語